臺灣基隆地方法院刑事判決　　　　　　　　　　　　　九十一年度易緝字第一六號
　　公　訴　人　臺灣基隆地方法院檢察署檢察官
　　被　　　告　甲○○
右列被告因違反毒品危害防制條例案件，經檢察官提起公訴（九十一年度毒偵字第七
九號）及移送併辦（九十一年度毒偵字第一五三、三五八、五四九號），本院判決如
左：
    主  文
甲○○連續施用第一級毒品，累犯，處有期徒刑壹年捌月。扣案第一級毒品海洛因（
淨重０．三八公克）、第一級毒品海洛因（淨重０‧五八公克）、第一級毒品海洛因
肆包（淨重二‧四公克）、第一級海洛因拾壹包（淨重三六‧四公克）、第二級毒品
安非他命（毛重０．四公克）、第二級毒品安非他命（毛重七‧九公克）、第二級毒
品安非他命參包（淨重一‧五公克）、第二級毒品安非他命拾壹包（淨重三六公克）
、第二級毒品安非他命大型殘渣袋參個、第一級毒品海洛因中型殘渣袋參拾玖個、第
一級毒品海洛因小型殘渣袋柒拾柒個，均沒收銷燬之，扣案吸食器壹組、大型分裝袋
肆拾個、中型分裝袋壹佰捌拾陸個、小型分裝袋壹佰貳拾伍個、針筒肆支、分裝匙貳
支、分裝用剷管貳支、電子秤壹台、磅秤壹台、吸食器壹組、搗杵貳支，均沒收。
    事  實
一、甲○○前於民國八十八年間因違反毒品危害防制條例罪，經法院判處有期徒刑一
    年二月確定，甫於九十年九月二十二日執行完畢。又因施用第二級毒品安非他命
    案件，經觀察、勒戒後，認無繼續施用毒品之傾向，業經臺灣基隆地方法院檢察
    署檢察官於八十七年六月二十四日，以八十七年度偵字第二三三一號為不起訴處
    分確定。嗣渠復自八十八年二月間，施用第二級毒品，經送觀察勒戒後，認有繼
    續施用毒品之傾向，再經本院裁定送強制戒治，該部份犯行並經檢察官提起公訴
    ，本院判處有期徒刑一年二月，嗣被告不服判決提起上訴，再經台灣高等法院於
    八十九年三月十六日，以八十九年度上易字第五五三號為上訴駁回之判決，並於
    同日確定（已於九十年九月二十二日執行完畢）。
二、甲○○竟不知悔悟，基於施用第一、二級毒品之概括犯意，自九十年十二月五日
    起至九十一年五月二十二日晚間六時許止，在基隆市○○街四０二號六樓，連續
    多次以將毒品放置於玻璃瓶內燃燒吸煙之方式，施用第二級毒品安非他命平均每
    日十次，而其中平均每日二、三次於施用第二級毒品同時，將第一級毒品海洛因
    與第二級毒品安非他命混合燃燒吸煙施用。嗣甲○○分別於九十一年一月二十八
    日十四時三十分許，在基隆市○○區○○路一二三號（楓樹林電動玩具店）內經
    警臨檢查獲，並當場扣得其所有供施用毒品用之海洛因（淨重０．三八公克）、
    安非他命（毛重０．四公克）；於九十一年二月七日十五時許，在基隆市○○街
    四十號前，經警查獲，並扣得其所有供施用毒品用之海洛因（淨重０‧五八公克
    ）、安非他命（毛重七‧九公克）、吸食器一組；九十一年三月二十七日二十時
    三十分許，在基隆市○○區○○街八十九巷二十三之四號五樓，為警查獲；於九
    十一年五月二十二日二十時四十分許，在基隆市○○區○○街三九０號前，為警
    查獲，並扣得其所有供施用毒品用之海洛因四包（淨重二‧四公克）、海洛因十
    一包（淨重三六‧四公克）、安非他命三包（淨重一‧五公克）、安非他命十一
    包（淨重三六公克）、安非他命大型殘渣袋三個、海洛因中型殘渣袋三十九個、
    海洛因小型殘渣袋七十七個、大型分裝袋四十個、中型分裝袋一百八十六個、小
    型分裝袋一百二十五個、針筒四支、分裝匙二支、分裝用剷管二支、電子秤一台
    、磅秤一台、吸食器一組、搗杵二支等物。
三、案經基隆市警察局、基隆市警察局第三、二分局、台北縣警察局新店分局報請臺
    灣基隆地方法院檢察署檢察官偵查起訴及移送併辦。
    理  由
一、訊據被告甲○○坦承於前揭時地同時連續施用第一、二級毒品，核與被告經警查
    獲四次均經採集尿液送驗，九十一年一月二十八日該次採集尿液送請基隆市衛生
    局檢驗僅呈甲基安非他命陽性反應（基衛檢字第０一四三一號檢驗成績書），經
    本院送請法務部調查局複驗則呈嗎啡及甲基安非他命陽性反應（九十一年四月二
    十九日調科壹字第０九一００一二九０六０號檢驗通知書），九十一年二月七日
    採集尿液送請基隆市衛生局檢驗僅呈甲基安非他命陽性反應（基衛檢字第０一九
    五０號檢驗成績書），九十一年三月二十八日採集之尿液送請基隆市衛生局檢驗
    僅呈甲基安非他命陽性反應（基衛檢字第０三八一八號檢驗成績書），九十一年
    五月二十二日採集之尿液送請臺灣檢驗科技股份有限公司檢驗安非他命及鴉片類
    均呈陽性反應（ＣＨ／２００２／８０１３９檢驗報告），暨有扣案海洛因（淨
    重０．三八公克，法務部調查局九十一年二月二十五日調科壹字第三二０００一
    二０五號鑑定通知書）、安非他命（毛重０．四公克）、海洛因（淨重０‧五八
    公克，法務部調查局九十一年三月十二日調科壹字第三二０００一二三九號鑑定
    通知書）、安非他命（毛重七‧九公克）、吸食器一組、海洛因四包（淨重二‧
    四公克）、海洛因十一包（淨重三六‧四公克）、安非他命三包（淨重一‧五公
    克）、安非他命十一包（淨重三六公克）、安非他命大型殘渣袋三個、海洛因中
    型殘渣袋三十九個、海洛因小型殘渣袋七十七個、大型分裝袋四十個、中型分裝
    袋一百八十六個、小型分裝袋一百二十五個、針筒四支、分裝匙二支、分裝用剷
    管二支、電子秤一台、磅秤一台、吸食器一組、搗杵二支等物為證，核與被告自
    白相符，被告連續施用第一、二級毒品犯行堪以認定。又被告前因施用毒品案件
    ，經本院裁定二次送觀察、勒戒後，第一次認無繼續施用毒品之傾向，由台灣基
    隆地方法院檢察署檢察官以八十七年度偵字第二三三一號為不起訴處分確定，第
    二次則有繼續施用毒品傾向，復經本院裁定強制戒治及判處有期徒刑一年二月確
    定，以上有台灣基隆地方法院檢察署刑案紀錄查註紀錄表、臺灣高等法院被告全
    國前案紀錄表、上開不起訴處分書、起訴書、判決書在卷足憑，本件被告係三犯
    施用毒品罪被告應依法論科。
二、核被告甲○○所為，係犯毒品危害防制條例第十條第一項之施用第一級毒品罪及
    同條例第十條第二項之施用第二級毒品罪。公訴人就被告所犯施用第一級毒品罪
    部分，於起訴事實雖為未提及，然此與原起訴書記載之持有第一級毒品之犯罪事
    實及施用第二級毒品犯罪事實，分屬有吸收關係及牽連犯之裁判上一罪，自為本
    院審理論就範圍。其持有海洛因及安非他命之低度行為，分別為施用之高度行為
    所吸收，均不另論罪。其先後施用第一、二級毒品犯行，各自時間緊接，所犯均
    為構成要件相同之罪名，顯係皆基於概括犯意為之，均為連續犯，並各自依法加
    重其刑。被告陳述係以一次施用行為同時施用第一、二級毒品，故其所犯施用第
    一級毒品罪與施用第二級毒品罪間，係一行為觸犯數罪名，屬想像競合，應從一
    重施用第一級毒品處斷。被告於八十八年間因違反毒品危害防制條例之罪，經法
    院判處有期徒刑一年二月確定，甫於九十年九月二十二日執行完畢，此有台灣基
    隆地方法院檢察署刑案紀錄查註紀錄表及本院被告全國前案紀錄表在卷可按，其
    於有期徒刑執行完畢後，五年內再犯有期徒刑以上之本罪，為累犯，應依法遞加
    重其刑。爰審酌被告前已有多次施用毒品前科，及施用頻率、施用之方式，犯罪
    後坦承犯行等情，量處如主文所示之刑。扣案之海洛因（淨重０．三八公克）、
    安非他命（毛重０．四公克）、海洛因（淨重０‧五八公克）、安非他命（毛重
    七‧九公克）、海洛因四包（淨重二‧四公克）、海洛因十一包（淨重三六‧四
    公克）、安非他命三包（淨重一‧五公克）、安非他命十一包（淨重三六公克）
    分別為第一、二級毒品，安非他命大型殘渣袋三個、海洛因中型殘渣袋三十九個
    、海洛因小型殘渣袋小型七十七個等物因毒品量微無法分離，認亦屬違禁物，依
    法均應諭知沒收銷燬。扣案吸食器一組、大型分裝袋四十個、中型分裝袋一百八
    十六個、小型分裝袋一百二十五個、針筒四支、分裝匙二支、分裝用剷管二支、
    電子秤一台、磅秤一台、吸食器一組、搗杵二支等物，均為被告所有供施用毒品
    之用，應法應諭知沒收。
據上論斷，應依刑事訴訟法第二百九十九條第一項前段，毒品危害防制條例第十條第
一項、第二項、第十八條第一項前段，刑法第十一條前段、第五十五條、第四十七條
、第三十八條第一項第二款，判決如主文。
本案經檢察官李辛茹到庭執行職務
中        華        民        國    九十一    年    十一    月   十九   日
                              臺灣基隆地方法院刑事第二庭
                                    法  官    王  翠  芬
右正本證明與原本無異。
對於本件判決如有不服，應於收受送達後十日內，向本院提出上訴書狀，上訴於臺灣
高等法院，並按他造當事人之人數附具繕本。
                                    書記官  陳  碧  玉
中        華        民        國    九十一    年    十一    月  二十一  日
附錄論罪法條
毒品危害防制條例第十條第一項、第二項：
施用第一級毒品者，處六月以上五年以下有期徒刑。
施用第二級毒品者，處三年以下有期徒刑。
